臺灣臺北地方法院刑事判決　　　　　　 100年度易字第1946號
公　訴　人　臺灣臺北地方法院檢察署檢察官
被　　　告　王淑萍
上列被告因違反毒品危害防制條例案件，經檢察官提起公訴（10
0 年度毒偵字第1742號、100 年度毒偵字第1805號），本院判決
如下：
    主  文
王淑萍施用第二級毒品，累犯，處有期徒刑伍月，如易科罰金，
以新臺幣壹仟元折算壹日；又施用第二級毒品，累犯，處有期徒
刑伍月，如易科罰金，以新臺幣壹仟元折算壹日。應執行有期徒
刑捌月，如易科罰金，以新臺幣壹仟元折算壹日。
    事  實
一、王淑萍前曾於88年間因施用毒品案件，經臺灣基隆地方法院
    於88年9 月30日以88年度毒聲字第1999號裁定送觀察、勒戒
    後，認無繼續施用毒品之傾向，於89年4 月11日執行完畢出
    所，並經臺灣基隆地方法院檢察署檢察官於89年4 月12日以
    89年度毒偵字第1037號及89年度毒偵緝字第132 號為不起訴
    處分確定；又於94年間因施用毒品案件，經本院於94年11月
    23日以94年度毒聲字第888 號裁定送觀察、勒戒後，認有繼
    續施用毒品之傾向，經本院於95年5 月19日以95年度毒聲字
    第391 號裁定令入戒治處所施以強制戒治，於96年5 月18日
    停止其處分出監，並經臺灣臺北地方法院檢察署檢察官於96
    年6 月30日以96年度戒毒偵字第119 號為不起訴處分確定；
    再於94年間因施用毒品案件，經本院於94年5 月31日以94年
    度易字第615 號判決判處有期徒刑4 月確定；復於94年間因
    竊盜案件，經本院於94年8 月22日以94年度簡字第1730號判
    決判處有期徒刑6 月確定。上開2 罪經本院於94年11月29日
    以94年度聲字第1893號定應執行刑有期徒刑9 月，復經本院
    以96年度聲減字第382 號減為有期徒刑4 月15日確定，於96
    年7 月16日執行完畢出監；另於97年間因施用毒品案件，經
    臺灣基隆地方法院於97年6 月26日以97年度訴字第734 號判
    決判處有期徒刑7 月、3 月，應執行刑有期徒刑8 月確定；
    又於97年間因施用毒品案件，經臺灣基隆地方法院於97年11
    月28日以97年度訴字第925 號判決判處有期徒刑9 月、6 月
    ，應執行刑有期徒刑1 年確定。詎王淑萍猶未戒除毒癮，分
    別為下列行為：
    (一)王淑萍基於施用第二級毒品甲基安非他命之犯意，於100
      年5 月11日晚間，在新北市八里區八仙水上樂園工地附近
      之雜貨店廁所內，施用第二級毒品甲基安非他命1 次，嗣
      於100 年5 月12日經臺灣臺北地方法院檢察署觀護人對其
      採尿送驗，始查知上情。
    (二)王淑萍另行起意，基於施用第二級毒品甲基安非他命犯意
      ，於100 年5 月22日，在新北市八里區八仙水上樂園內，
      以將第二級毒品甲基安非他命放入玻璃球吸食器內點燃燒
      烤後，吸食煙霧之方式，施用第二級毒品甲基安非他命1
      次，嗣於100年5月23日1經臺灣臺北地方法院檢察署觀護
      人對其採尿送驗，而查知上情。
二、案經臺灣臺北地方法院檢察署觀護人室報告臺北地方法院檢
    察署檢察官偵辦。
    理  由
一、上揭犯罪事實，業據被告於本院審理時坦承不諱（見本院10
    0 年8 月25日準備程序筆錄第2 頁），且被告2 次經採集尿
    液送檢驗結果，均呈甲基安非他命陽性反應，此有臺灣尖端
    先進生技醫藥股份有限公司濫用藥物尿液檢驗報告2 份在卷
    可稽，足徵其前開施用毒品自白，與事實相符合，堪予採信
    。按毒品危害防制條例於92年7 月9 日修正公布，自93年1
    月9 日施行，刪除二犯及三犯之規定，一改修法前繁雜之處
    遇程序，並認施用毒品者係屬病患性犯人，以觀察、勒戒戒
    除其身癮，並以強制戒治去除其心癮。其中第20條、第23條
    將施用毒品之刑事處遇程序，區分為「初犯」及「5 年內再
    犯」、「5年後再犯」。依其立法理由之說明：「初犯」，
    經觀察、勒戒或強制戒治後，應為不起訴處分或不付審理之
    裁定；經觀察、勒戒或強制戒治執行完畢釋放後，「5 年內
    再犯」者，因其再犯率甚高，原實施之觀察、勒戒及強制戒
    治既已無法收其實效，爰依法追訴或裁定交付審理。至於經
    觀察、勒或強制戒治執行完畢釋放後，「5 年後再犯」者，
    前所實施之觀察、勒戒或強制戒治已足以遮斷其施用毒品之
    毒癮，為期自新及協助其斷除毒癮，仍適用「初犯」規定，
    先經觀察、勒戒或強制戒治之程序。從而依該次修正後之規
    定，僅限於「初犯」及「5 年後再犯」二種情形，始應先經
    觀察、勒戒或強制戒治程序。倘被告於5 年內已再犯，經依
    法追訴處罰，縱其第3 次（或第3 次以上）再度施用毒品之
    時間，在初犯或前次再犯經觀察、勒戒或強制戒治執行完畢
    釋放5 年以後，已不合於「5 年後再犯」之規定，且因已於
    「5 年內再犯」，顯見其再犯率甚高，原實施觀察、勒戒或
    強制戒治，已無法收其實效，即應依該條例第10條處罰。至
    於第3 次（或第3 次以上）施用毒品之時間，是否宜有期間
    限制？以多久為適宜？則分屬刑事政策、專門醫學之範圍，
    非審判機關所能決定，有待循立法途徑解決（參照最高法院
    95年5 月9 日95年度第7 次刑事庭會議決議）。查被告本件
    施用毒品犯行非屬「初犯」及「5 年後再犯」之情形，依上
    開說明，自應依法論科。綜上所述，本件事證明確，被告犯
    行洵堪認定，應依法論科。
二、按甲基安非他命係毒品危害防制條例第2 條第2 項第2 款所
    規定之第二級毒品。是核被告所為，均係犯毒品危害防制條
    例第10條第2 項之施用第二級毒品甲基安非他命罪。其施用
    第二級毒品甲基安非他命前持有第二級毒品之低度行為，為
    施用之高度行為所吸收，不另論罪。被告所犯上開2 罪，犯
    意各別，行為互殊，應分論併罰。末查被告有事實欄所載之
    犯罪科刑及執行情形，有臺灣高等法院被告前案紀錄表存卷
    可按，其受有期徒刑之執行完畢後5 年以內再故意犯本件有
    期徒刑以上之罪，皆係屬累犯，應均依法加重其刑。爰審酌
    被告前有毒品前科，竟仍不知改悔，陷於毒癮而難以自拔，
    危害國民健康，惟參酌被告於本件犯罪後尚能坦承犯行，態
    度良好，及被告供稱家中尚有患有重障礙小朋友需養育等情
    ，各量處如主文所示之刑，並俱諭知易科罰金之折算標準，
    及定其應執行之刑，並諭知易科罰金之折算標準。
據上論斷，應依刑事訴訟法第299 條第1 項前段，毒品危害防制
條例第10條第2 項，刑法第11條前段、第47條第1 項、第41條第
1項前段、第8項、第51條第5 款，判決如主文。
中    華    民    國   100    年    9     月    6     日
                          臺灣臺北地方法院刑事第十七庭
                                      法  官  賴淑美
上正本證明與原本無異。
如不服本判決應於收受送達後10日內向本院提出上訴書狀，並應
敘述具體理由；其未敘述上訴理由者，應於上訴期間屆滿後20日
內向本院補提理由書（均須按他造當事人之人數附繕）「切勿逕
送上級法院」。
                                      書記官  許翠燕
中    華    民    國   100    年    9     月    8     日
附錄本判決論罪科刑依據之法條：
毒品危害防制條例第10條
施用第一級毒品者，處六月以上五年以下有期徒刑。
施用第二級毒品者，處三年以下有期徒刑。